【裁判字號】    95,訴,938
【裁判日期】    951128
【裁判案由】    違反毒品危害防制條例
【裁判全文】
臺灣屏東地方法院刑事判決               95年度訴字第938號
公  訴  人  臺灣屏東地方法院檢察署檢察官
被      告  甲○○
                    另案在臺灣臺南看守所羈押中
上列被告因違反毒品危害防制條例案件，經檢察官提起公訴（95
年度毒偵字第1273號），被告就被訴事實為有罪之陳述，本院裁
定行簡式審判程序，判決如下：
    主  文
甲○○施用第一級毒品，累犯，處有期徒刑壹年。又施用第二級
毒品，累犯，處有期徒刑陸月，扣案之吸食器貳只均沒收。應執
行有期徒刑壹年肆月，扣案之吸食器貳只均沒收。
    事  實
一、甲○○前於民國82年間因違反麻醉藥品管理條例及肅清煙毒
    條例案件，經本院以82年度訴字第434 號判決判處有期徒刑
    6 月及3 年2 月，應執行有期徒刑3 年4 月確定；復於82年
    間因違反麻醉藥品管理條例案件，經臺灣屏東地方法院以82
    年度易字第6292號判決判處應執行有期徒刑4月確定，上開2
    罪經法院裁定應執行有期徒刑3 年6 月；再於83年間因違反
    麻醉藥品管理條例及肅清煙毒條例案件，經本院以83年度訴
    字第440 號判決判處有期徒刑7 月及3 年8 月，應執行有期
    徒刑4 年確定，並與上開有期徒刑接續執行，自83年5 月7
    日起入監服刑，迄87年1 月2 日因縮短刑期假釋出監，嗣於
    88年間另因違反毒品危害防制條例案件經裁定送強制戒治，
    上開假釋因而遭撤銷，再於90年9 月21日入監服刑，而於94
    年2 月15日縮刑期滿執行完畢。另其於88年間因施用毒品案
    件，經臺灣臺南地方法院以88年度毒聲字第44號裁定送觀察
    、勒戒後，認有繼續施用毒品之傾向，再經該院以88年度毒
    聲字第413 號裁定入戒治處所施以強制戒治，其後經該院以
    88年度毒聲字第1817號裁定停止戒治，所餘戒治期間付保護
    管束，嗣再經該院以88年度毒聲字第3437號裁定撤銷停止戒
    治，而於90年9 月21日強制戒治執行完畢出戒治所，由臺灣
    臺南地方法院檢察署檢察官於90年9 月22日，以90年度戒毒
    偵字第479 號不起訴處分確定。詎其猶不知悛悔，於強制戒
    治執行完畢釋放後5 年內，復基於施用第一級毒品海洛因之
    犯意，於95年7 月27日中午時分，在屏東縣九如鄉○○街10
    2 號，以將第一級毒品海洛因摻在香菸內吸食之方式，施用
    第一級毒品海洛因1 次。甲○○並另基於施用第二級毒品甲
    基安非他命之犯意，於95年7 月27日中午時分，在上址，以
    將第二級毒品甲基安非他命置於吸食器內加熱燒烤再吸食所
    產生煙霧之方式，施用第二級毒品甲基安非他命1 次，嗣於
    95年7 月27日20分10時，因警持搜索票至上址對柯英俊執行
    搜索，甲○○在場同意搜索而為警扣得其所有供施用第二級
    毒品甲基安非他命所用之吸食器2 只，甲○○始坦承施用毒
    品，並同意採尿送驗而查獲。
二、案經屏東縣警察局屏東分局報請臺灣屏東地方法院檢察署檢
    察官偵查起訴。
    理  由
一、本件被告甲○○所犯係死刑、無期徒刑、最輕本刑為3 年以
    上有期徒刑以外之罪，其於準備程序中就被訴事實為有罪之
    陳述，經法官告知簡式審判程序之旨，並聽取當事人之意見
    後，本院認為適宜由受命法官獨任進行簡式審判程序。
二、上揭事實，業據被告甲○○於警詢時、偵查中及本院審理時
    坦承不諱，並有吸食器2 只扣案可稽，且被告為警所採集之
    尿液檢體，經送請臺灣檢驗科技股份有限公司以酵素免疫分
    析法及氣相層析質譜儀法檢驗，結果呈甲基安非他命及嗎啡
    陽性反應，有該公司濫用藥物尿液檢驗報告1 紙（見偵卷第
    10頁）在卷足憑，堪信被告上開自白確與事實相符。再被告
    先前如事實欄所載，其於88年間因施用毒品案件，經臺灣臺
    南地方法院以88年度毒聲字第44號裁定送觀察、勒戒後，認
    有繼續施用毒品之傾向，再經該院以88年度毒聲字第413 號
    裁定入戒治處所施以強制戒治，其後經該院以88年度毒聲字
    第1817號裁定停止戒治，所餘戒治期間付保護管束，嗣再經
    該院以88年度毒聲字第3437號裁定撤銷停止戒治，而於90年
    9 月21日強制戒治執行完畢出戒治所，由臺灣臺南地方法院
    檢察署檢察官於90年9 月22日，以90年度戒毒偵字第479 號
    不起訴處分確定等節，有臺灣臺南地方法院檢察署檢察官90
    年度戒毒偵字第479 號不起訴處分書（見偵卷第13頁）、全
    國施用毒品案件紀錄表及臺灣高等法院被告前案紀錄表在卷
    足憑，本件事證已臻明確，被告於強制戒治執行完畢釋放後
    5 年內，再犯本件施用第一級毒品海洛因及第二級毒品甲基
    安非他命之犯行洵堪認定。
三、查海洛因為毒品危害防制條例第2 條第2 項第1 款明定之第
    一級毒品；甲基安非他命為同條例第2 條第2 項第2 款明定
    之第二級毒品，均不得持有及施用，核被告甲○○所為，係
    犯該條例第10條第1 項之施用第一級毒品罪及同條第2 項之
    施用第二級毒品罪。其施用前持有第一級毒品海洛因及第二
    級毒品甲基安非他命之低度行為，應分別為其施用第一級毒
    品海洛因及第二級毒品甲基安非他命之高度行為所吸收，不
    另論罪。被告所犯施用第一級毒品罪及施用第二級毒品罪2
    罪間，犯意個別、行為互殊，應予分論併罰。被告前於82年
    間因違反麻醉藥品管理條例及肅清煙毒條例案件，經本院以
    82年度訴字第434 號判決判處有期徒刑6 月及3 年2 月，應
    執行有期徒刑3 年4 月確定；復於82年間因違反麻醉藥品管
    理條例案件，經臺灣屏東地方法院以82年度易字第6292號判
    決判處應執行有期徒刑4 月確定，上開2 罪經法院裁定應執
    行有期徒刑3 年6 月；再於83年間因違反麻醉藥品管理條例
    及肅清煙毒條例案件，經本院以83年度訴字第440 號判決判
    處有期徒刑7 月及3 年8 月，應執行有期徒刑4 年確定，並
    與上開有期徒刑接續執行，自83年5 月7 日起入監服刑，迄
    87年1 月2 日因縮短刑期假釋出監，嗣於88年間另因違反毒
    品危害防制條例案件經裁定送強制戒治，上開假釋因而遭撤
    銷，再於90年9 月21日入監服刑，而於94年2 月15日縮刑期
    滿執行完畢等情，有臺灣高等法院被告前案紀錄表1 份在卷
    可稽，其於受徒刑之執行完畢，5 年以內故意再犯本件有期
    徒刑以上之罪，為累犯，所犯2 罪均應依刑法第47條之規定
    加重其刑。爰審酌被告前經觀察、勒戒及強制戒治後，仍未
    戒斷其施用毒品之惡習，並參酌其素行狀況、犯罪之動機、
    目的、手段、所生戕害其身心情形及犯罪後坦承犯行，態度
    尚非惡劣等一切情狀，分別就其施用第一級毒品海洛因及第
    二級毒品甲基安非他命犯行，量處如主文所示之刑，並定其
    應執行之刑，以資懲儆。至檢察官雖具體求刑認應量處被告
    有期徒刑1 年4 月及8 月，然被告本件犯行並未侵害任何他
    人之權利，僅係戕害自身，本院審酌上情，認被告以量處如
    主文所示之刑為適當，檢察官求處之刑尚嫌過重，併此敘明
    。扣案之吸食器2 只，均係被告所有，供其施用第二級毒品
    甲基安非他命所用之物，業據其陳明在卷，爰均依刑法第38
    條第1 項第2 款之規定，宣告沒收之。
據上論斷，應依刑事訴訟法第299 條第1 項前段、第273 條之1
第1 項，毒品危害防制條例第10條第1 項、第2 項，刑法第11條
前段、第47條、第38條第1 項第2 款、第51條第5 款，判決如主
文。
本案經檢察官陳川傑到庭執行職務。
中    華    民    國    95    年    11    月    28    日
                  刑事第五庭    法  官  林家聖
以上正本證明與原本無異。
如不服本判決應於收受本判決送達後10日內向本院提出上訴書狀
，其未敘述上訴理由者，並得於提起上訴後10日內向本院補提理
由書狀（均須按他造當事人之人數附繕本）「切勿逕送上級法院
」
中    華    民    國    95    年    11    月    28   日
                                書記官  莊正彬
附錄本判決論罪科刑法條全文：
毒品危害防制條例第10條
施用第一級毒品者，處六月以上五年以下有期徒刑。
施用第二級毒品者，處三年以下有期徒刑。


司法院資訊處製作；財團法人民間司法改革基金會備份。
